臺灣高等法院高雄分院刑事判決　　　　　　　　　　九十一年度上易字第九三號
　　上訴人即
　　自 訴 人　乙○○
　　被　　告　甲○○
右上訴人因被告詐欺等案件，不服台灣高雄地方法院九十一年度自字第一三二號中華
民國九十一年五月十五日第一審判決，提起上訴，本院判決如左：
    主  文
上訴駁回。
    理  由
一、自訴意旨略以：林啟禎於民國八十九年六月十二日向自訴人苦苦哀求借票以作為
    生意往來之暫時擔保品，保證不會兌現，必定於支票到期日之前取回歸還自訴人
    ，自訴人不疑有詐，遂提供四張支票讓林啟禎自行填寫，但聲明不得提領，且於
    到期日之前保證拿回來還自訴人，此經林啟禎允諾並書明借據。惟八十九年七月
    底，自訴人向林啟禎催促返還所借之支票時，林啟禎卻說其債權人甲○○要求另
    外拿兩張別人之支票去換，才要還給自訴人二張發票人為黃翁春英，面額各為新
    台幣三十萬元之支票。自訴人為求順利取回借票，於八十九年八月中利用關係，
    幫林啟禎之太太潘美煙申請了一本安泰銀行北高雄分行之支票，供林啟禎使用，
    以換回其向自訴人暫借之支票，然而甲○○卻背信未返還林啟禎向自訴人所借之
    支票，雖經自訴人極力催討，被告依然強行侵占提領，因認被告甲○○之行為已
    觸犯刑法詐欺、背信及侵占罪等罪嫌。
二、本件原判決以案件由犯罪地或被告之住所、居所或所在地之法院管轄，此為刑事
    訴訟法第五條第一項所規定；本件被告之住所係在桃園縣大園鄉北港村田中秧十
    一之三號，有法務部戶役政聯結作業系統一份在卷可稽，其犯罪地又係在臺北市
    內湖區○○街四十六號二樓之一，業據自訴人及證人林啟偵於原審法院九十一年
    五月十四日調查時陳述在卷，自訴人向本院提起自訴，揆諸首開規定自有未合，
    爰不經言詞辯論，逕行諭知管轄錯誤之判決，並經自訴人聲明，將本件自訴案件
    移送於有管轄權之臺灣士林地方法院。
三、上訴意旨略以：自訴人已另追加林啟禎（住高雄市左營區）為被告，已補正管轄
    錯誤之缺失，請撤銷原判決云云。
四、按自訴人固得於第一審辯論終結前，就與本案相牽連之犯罪，追加自訴。刑事訴
    訟法第三百四十三條準用第二百六十五條第一項之規定自明。惟查本件自訴人係
    於九十一年五月十五日判決後，同年月十七日收受判決，始於同年月二十一日追
    加自訴，其追加自訴自非合法。原審依自訴人之聲請，不經言詞辯論，依刑事訴
    訟法第三百三十五條之規定，諭知移送於有管轄權之台灣士林地方法院。經核並
    無不合。自訴人上訴，為無理由，應予駁回。
五、本件係對於原審諭知管轄錯誤之判決上訴，第二審法院認其為無理由駁回上訴，
    依刑事訴訟法第三百七十二條之規定，不經言詞辦論為之。
據上論結，應依刑事訴訟法第三百六十八條、第三百七十二條，判決如主文。
中    華    民    國     九十一     年       六       月      二十六    日
                              臺灣高等法院高雄分院刑事第四庭
                                  審判長法官  蕭權閔
                                        法官  陳吉雄
                                        法官  陳啟造
右正本證明與原本無異。
不得上訴。
                                      書記官  白  蘭
中    華    民    國     九十一年       六       月      二十八    日
                                                                        Ｑ
